<?xml version='1.0' encoding='utf-8'?>
<verb default="galbhruith" disambig="">
  <verbalNoun default="galbhruith" />
  <verbalAdjective default="galbhruite" />
  <tenseForm default="galbhruith" tense="Past" dependency="Indep" person="Base" />
  <tenseForm default="galbhruitheamar" tense="Past" dependency="Indep" person="Pl1" />
  <tenseForm default="galbhruitheadar" tense="Past" dependency="Indep" person="Pl3" />
  <tenseForm default="galbhruitheadh" tense="Past" dependency="Indep" person="Auto" />
  <tenseForm default="galbhruith" tense="Past" dependency="Dep" person="Base" />
  <tenseForm default="galbhruitheamar" tense="Past" dependency="Dep" person="Pl1" />
  <tenseForm default="galbhruitheadar" tense="Past" dependency="Dep" person="Pl3" />
  <tenseForm default="galbhruitheadh" tense="Past" dependency="Dep" person="Auto" />
  <tenseForm default="galbhruitheadh" tense="PastCont" dependency="Indep" person="Base" />
  <tenseForm default="galbhruithinn" tense="PastCont" dependency="Indep" person="Sg1" />
  <tenseForm default="galbhruiteá" tense="PastCont" dependency="Indep" person="Sg2" />
  <tenseForm default="galbhruithimis" tense="PastCont" dependency="Indep" person="Pl1" />
  <tenseForm default="galbhruithidís" tense="PastCont" dependency="Indep" person="Pl3" />
  <tenseForm default="galbhruití" tense="PastCont" dependency="Indep" person="Auto" />
  <tenseForm default="galbhruitheadh" tense="PastCont" dependency="Dep" person="Base" />
  <tenseForm default="galbhruithinn" tense="PastCont" dependency="Dep" person="Sg1" />
  <tenseForm default="galbhruiteá" tense="PastCont" dependency="Dep" person="Sg2" />
  <tenseForm default="galbhruithimis" tense="PastCont" dependency="Dep" person="Pl1" />
  <tenseForm default="galbhruithidís" tense="PastCont" dependency="Dep" person="Pl3" />
  <tenseForm default="galbhruití" tense="PastCont" dependency="Dep" person="Auto" />
  <tenseForm default="galbhruitheann" tense="PresCont" dependency="Indep" person="Base" />
  <tenseForm default="galbhruithim" tense="PresCont" dependency="Indep" person="Sg1" />
  <tenseForm default="galbhruithimid" tense="PresCont" dependency="Indep" person="Pl1" />
  <tenseForm default="galbhruitear" tense="PresCont" dependency="Indep" person="Auto" />
  <tenseForm default="galbhruitheann" tense="PresCont" dependency="Dep" person="Base" />
  <tenseForm default="galbhruithim" tense="PresCont" dependency="Dep" person="Sg1" />
  <tenseForm default="galbhruithimid" tense="PresCont" dependency="Dep" person="Pl1" />
  <tenseForm default="galbhruitear" tense="PresCont" dependency="Dep" person="Auto" />
  <tenseForm default="galbhruithfidh" tense="Fut" dependency="Indep" person="Base" />
  <tenseForm default="galbhruithfimid" tense="Fut" dependency="Indep" person="Pl1" />
  <tenseForm default="galbhruithfear" tense="Fut" dependency="Indep" person="Auto" />
  <tenseForm default="galbhruithfidh" tense="Fut" dependency="Dep" person="Base" />
  <tenseForm default="galbhruithfimid" tense="Fut" dependency="Dep" person="Pl1" />
  <tenseForm default="galbhruithfear" tense="Fut" dependency="Dep" person="Auto" />
  <tenseForm default="galbhruithfeadh" tense="Cond" dependency="Indep" person="Base" />
  <tenseForm default="galbhruithfinn" tense="Cond" dependency="Indep" person="Sg1" />
  <tenseForm default="galbhruithfeá" tense="Cond" dependency="Indep" person="Sg2" />
  <tenseForm default="galbhruithfimis" tense="Cond" dependency="Indep" person="Pl1" />
  <tenseForm default="galbhruithfidís" tense="Cond" dependency="Indep" person="Pl3" />
  <tenseForm default="galbhruithfí" tense="Cond" dependency="Indep" person="Auto" />
  <tenseForm default="galbhruithfeadh" tense="Cond" dependency="Dep" person="Base" />
  <tenseForm default="galbhruithfinn" tense="Cond" dependency="Dep" person="Sg1" />
  <tenseForm default="galbhruithfeá" tense="Cond" dependency="Dep" person="Sg2" />
  <tenseForm default="galbhruithfimis" tense="Cond" dependency="Dep" person="Pl1" />
  <tenseForm default="galbhruithfidís" tense="Cond" dependency="Dep" person="Pl3" />
  <tenseForm default="galbhruithfí" tense="Cond" dependency="Dep" person="Auto" />
  <moodForm default="galbhruitheadh" mood="Imper" person="Base" />
  <moodForm default="galbhruithim" mood="Imper" person="Sg1" />
  <moodForm default="galbhruith" mood="Imper" person="Sg2" />
  <moodForm default="galbhruithimis" mood="Imper" person="Pl1" />
  <moodForm default="galbhruithigí" mood="Imper" person="Pl2" />
  <moodForm default="galbhruithidís" mood="Imper" person="Pl3" />
  <moodForm default="galbhruitear" mood="Imper" person="Auto" />
  <moodForm default="galbhruithe" mood="Subj" person="Base" />
  <moodForm default="galbhruithimid" mood="Subj" person="Pl1" />
  <moodForm default="galbhruitear" mood="Subj" person="Auto" />
</verb>
